最高法院刑事判決　　　　　　一○○年度台上字第一二三○號
上　訴　人　鄭偉祥
選任辯護人　黃勃叡律師
上列上訴人因違反毒品危害防制條例案件，不服台灣高等法院台
中分院中華民國九十九年十二月二十八日第二審判決（九十九年
度上訴字第三六三號，起訴案號：台灣台中地方法院檢察署九十
八年度偵字第一六四Ｏ三號），提起上訴，本院判決如下：
    主  文
上訴駁回。
    理  由
按刑事訴訟法第三百七十七條規定，上訴於第三審法院，非以判
決違背法令為理由，不得為之。是提起第三審上訴，應以原判決
違背法令為理由，係屬法定要件。如果上訴理由書狀並未依據卷
內訴訟資料，具體指摘原判決不適用何種法則或如何適用不當，
或所指摘原判決違法情事，顯與法律規定得為第三審上訴理由之
違法情形，不相適合時，均應認其上訴為違背法律上之程式，予
以駁回。本件原判決撤銷第一審關於上訴人鄭偉祥有罪部分之判
決，改判仍論處其販賣第三級毒品二罪罪刑。已詳敘認定犯罪事
實之依據及憑以認定之理由，並對上訴人所辯各節，如何不足採
信，均依據卷內資料予以指駁說明，從形式上觀察，並無任何違
背法令之處。查搜索依其對象，可區分為對身體、處所、物件、
電磁紀錄等之搜索，所具要件非一，如身體之搜索，著重於「人
別差異」，除另符合法律規定外，自不得對搜索票上所載以外之
人進行搜索；而處所之搜索，重在「處所同一性」，至處所之實
際所有權人、使用居住權人為何，則非所問。又實施搜索或扣押
時，發現另案應扣押之物亦得扣押之，分別送交該管法院或檢察
官，刑事訴訟法第一百五十二條亦有明文。本案警方透過民眾檢
舉，合理懷疑案外人「劉佳明」涉嫌違反毒品危害防制條例，報
請台灣台中地方法院檢察署檢察官向台灣台中地方法院聲請核發
搜索票，搜索案外人「劉佳明」居所地即台中市○○路○段四０
七巷十八號隔壁之鐵皮屋（因該鐵皮屋未予編釘門牌號碼，故搜
索票乃記載台中市○○路○段四０七巷二十號，以資特定；第一
審聲搜字第二五六三號卷），是員警持上開搜索票，進入上開處
所搜索，雖未搜獲「劉佳明」其人，但在該處所卻發現上訴人非
法持有原判決附表一、二所示之大量毒品及販毒工具，而以現行
犯予以逮捕扣押送辦，揆之前揭說明，並無違法可言。而證據之
取捨及事實之認定，乃屬事實審法院之職權，證人前後之供述，
何者為可採，事實審法院本得參酌其他相關證據為自由之判斷，
苟無違反經驗法則或論理法則，亦難指為違法。原判決依憑上訴
人之自白，證人蔡育霖警詢之供述，扣案之Ｋ他命、電子磅秤、
分裝袋、內政部警政署刑事警察局鑑定書、帳冊、手機通話紀錄
等證據資料調查之結果，綜合研判，認定上訴人確有於民國九十
八年六月間某日，以新台幣（下同）一千五百元之代價，售賣第
三級毒品愷他命一包予蔡育霖一次，及於同年六月三十日意圖營
利，以三十五萬元之代價向綽號「阿華」者販入原判決附表一編
號1 至22所示之第三級毒品Ｋ他命（毛重、淨重合計約二千餘公
克）犯行，摒棄不採上訴人及蔡育霖事後翻異之詞，所為證據之
取捨及判斷，亦無不合。至蔡育霖雖曾於同年六月三十日致電上
訴人，惟並無證據證明二人當天有買賣Ｋ他命行為，原判決綜合
各情，認上訴人於同年六月間售賣Ｋ他命予蔡育霖及於同年六月
三十日向「阿華」者販入Ｋ他命，係屬前後二次不同行為，犯意
各別，行為互殊，應予分論併罰，而論以販賣第三級毒品二罪，
仍無不當。上訴意旨對於原判決究竟如何違背法令，並未依據卷
內訴訟資料具體指摘，仍執陳詞，對於原審採證認事用法職權之
適法行使，任意爭辯，難謂符合第三審上訴之法定要件。其上訴
為違背法律上之程式，應予駁回。
據上論結，應依刑事訴訟法第三百九十五條前段，判決如主文。
中    華    民    國  一○○  年    三    月   十七   日
                      最高法院刑事第八庭
                          審判長法官  花  滿  堂  
                                法官  黃  正  興  
                                法官  洪  昌  宏  
                                法官  徐  昌  錦  
                                法官  王  聰  明  
本件正本證明與原本無異
                                      書  記  官  
中    華    民    國  一○○  年    三    月  二十一  日
                                                       s